【裁判字號】    95,上訴,779
【裁判日期】    951207
【裁判案由】    違反毒品危害防制條例
【裁判全文】
臺灣高等法院臺南分院刑事判決         95年度上訴字第779號
上  訴  人
即  被  告  乙○○
                    現於臺灣台南監獄另案執行中
選任辯護人  洪梅芬  律師
            李季錦  律師
            涂欣成  律師
上列上訴人因違反毒品危害防制條例案件，不服臺灣臺南地方法
院93年度訴字第815號中華民國95年5月17日第一審判決（起訴案
號：臺灣臺南地方法院檢察署93年度偵字第1410號），提起上訴
，本院判決如下：
    主  文
原判決撤銷。
乙○○共同連續販賣第一級毒品，累犯，處有期徒刑玖年；販賣
第一級毒品所得新臺幣貳仟元沒收之，如全部或一部不能沒收時
，以其財產抵償之。扣案第一級毒品海洛因柒包（驗餘淨重伍點
壹貳公克）沒收銷燬之；扣案包裝袋柒個及如附表一所示之物均
沒收之；如附表二所示之物均沒收之，如全部或一部不能沒收時
，追徵其價額或以其財產抵償之。
    事  實
一、乙○○前因違反毒品危害防制條例案件，經臺灣臺南地方法
    院以八十九年度南簡字第四七五號判處有期徒刑六月確定，
    於民國九十二年一月二十七日執行完畢。詎仍不知悔改，跟
    隨甲○○，為甲○○身邊之小弟，竟與甲○○（已判處有期
    徒刑十五年確定）共同意圖營利，基於販賣第一級毒品海洛
    因之概括犯意聯絡，以甲○○所有之0000000000號、000000
    0000號、0000000000號及0000000000號行動電話，供為販賣
    第一級毒品海洛因之聯絡工具，待購買毒品之人撥打上開行
    動電話後，先由甲○○與來話者確認購買毒品海洛因之數量
    、金額及交貨地點後，由甲○○指示乙○○或他人將第一級
    毒品海洛因交予購買毒品之人，並收取價金之方式，於九十
    二年十月間，在臺南市○○路加油站處，以每包新臺幣（下
    同）1000元之代價，連續販賣第一級毒品海洛因予黃銘煌二
    次，計販賣毒品所得二千元。
二、嗣經警於九十三年一月二十八日上午九時四十分許，持臺灣
    臺南地方法院法官核發搜索票及臺灣臺南地方法院檢察署檢
    察官核發拘票，至臺南市○○路○段四九九號六樓之六執行
    搜索，並拘提乙○○，逮捕甲○○，且扣得第一級毒品海洛
    因七包（驗餘淨重五點一二公克），及甲○○所有供販毒所
    用之如附表一所載之物。
三、案經臺南市警察局第四分局報告臺灣臺南地方法院檢察署檢
    察官偵查起訴。
    理  由
壹、程序問題：
    按被告以外之人於偵查中向檢察官所為之陳述，除顯有不可
    信之情況者外，得為證據。刑事訟訴法第一百五十九條之一
    第二項定有明文。本件證人黃銘煌於偵查中以證人身分向檢
    察官證述有向甲○○購買第一級毒品海洛因，其中有二、三
    次由被告送貨收錢乙情，而後雖於原審審理中改口稱都是甲
    ○○拿貨，從未見過被告云云。然就證人當時於偵查中所述
    之客觀情形言，證人如僅供述向甲○○購買第一級毒品海洛
    因，亦可交待，不須同時又稱被告為甲○○身邊小弟，有拿
    貨給伊並收取價金乙情，且復無顯不可信之情況，故應認證
    人黃銘煌在偵查中之證言有證據能力。
貳、實體方面：
一、被告乙○○於甲○○販賣第一級毒品海洛因予黃銘煌時，曾
    有二次受甲○○指示，將海洛因送交黃銘煌並收取價金之事
    實，業據被告於本院審理中坦承不諱（見本院卷第一○八、
    一一二頁）。又證人黃銘煌於偵查時具結證稱：施用的毒品
    是向甲○○買的，九十二年九月和十月向他買海洛因，都打
    0000000000號、0000000000號，都約在臺南市○○路的加油
    站見面，每次以1小包1000或2000元向他買，是以每包的重
    量來決定價格，最後一次是九十二年十月底前，（提示甲○
    ○照片），他是「展仔」，而「斌仔」是他認的乾弟弟，他
    有幫甲○○送毒品給我過，斌仔送過二、三次，我向甲○○
    買過十次以上等語；我只有施用海洛因，沒有用安非他命（
    見偵查卷第三十八至三十九頁、八十二至八十三頁）等語。
    互核證人黃銘煌於偵查中二次所供內容與被告之自白，就買
    毒之時間、地點、次數、金額及方式等均大致符合，且合於
    經驗法則，是被告之自白足堪採信。再者，證人黃銘煌長期
    施用第一級毒品海洛因，而其於九十二年十月三十日經警查
    獲而採尿送驗，尿液呈嗎啡陽性反應，有尿液對照表及臺南
    市衛生局檢驗成績書各一紙可證（見偵查卷第六十、六十一
    頁）。復有扣案之海洛因七包可佐，經鑑定結果確係含第一
    級毒品海洛因成分，有法務部調查局調科壹字第20004705號
    鑑定通知書一紙附卷足憑（見偵查卷第三十五頁）。此外，
    並有扣案共犯甲○○所有如附表一所示之物，而甲○○於本
    院九十四年度上訴字第一四七號亦供述該附表一之物是供販
    賣毒品所用或預備之物，有該判決書一紙在卷為憑，益足認
    被告有與甲○○共同販賣海洛因之犯行。綜上所述，足認被
    告確有參與甲○○販賣第一級毒品海洛因，事證明確，其犯
    行可資認定。
二、按販賣海洛因係違法行為，非可公然為之，且有其獨特之販
    售通路及管道，復無公定價格，容易增減分裝之份量，而每
    次買賣之價量，可能隨時依雙方關係深淺、資力、需求量及
    對行情之認知、來源是否充裕、查緝是否嚴緊、購買者被查
    獲時供述購買對象之可能風險之評估等，而異其標準，非可
    一概而論，從而販賣之利得，一般除被告坦承犯行或價量俱
    臻明確外，委難察得實情，惟販賣之人從價差或量差中牟利
    之方式雖異，然其販賣行為在意圖營利則同一。本案雖無法
    查得被告與甲○○二人販賣之實際利得，惟由被告販賣毒品
    之數量及次數觀之，被告顯然係藉由為甲○○販賣海洛因而
    牟取一定利益（如自甲○○處獲取一定數額之現金或獲得免
    費施用毒品之利益）；復按一般民眾普遍認知毒品海洛因之
    非法交易政府一向查禁森嚴，且予以重罰，衡諸常情，倘非
    有利可圖，絕無平白甘冒被嚴查重罰高度風險之理。從而，
    舉凡其有償交易，除有足以反證其確係另基於某種非圖利本
    意之關係外，自難因無法查悉其販入價格，做為是否高價賣
    出之比較，即可謂其無營利之意思而阻卻販賣犯行之追訴。
    是被告甘冒風險販賣海洛因，其有利可圖要屬必然，其有營
    利之意圖，亦可認定。
三、查海洛因屬毒品危害防制條例第二條第二項第一款所列之第
    一級毒品。被告與甲○○共同販賣第一級毒品，核被告所為
    係犯毒品危害防制條例第四條第一項之販賣第一級毒品罪。
    被告與甲○○間就上開犯行，有犯意聯絡及行為分擔，為共
    同正犯。被告販賣前後持有第一級毒品海洛因之低度行為，
    應為販賣之高度行為所吸收，不另論罪。被告二次販賣海洛
    因之行為，時間緊接，方法相同，所犯係犯罪構成要件相同
    之罪名，顯係出於概括犯意反覆為之，均為連續犯，應論以
    連續販賣第一級毒品罪。並就被告販賣海洛因之罰金刑部分
    ，加重其刑。至於被告販賣海洛因之法定刑為死刑、無期徒
    刑部分，依法不得加重。又被告前因違反毒品危害防制條例
    案件，經臺灣臺南地方法院以八十九年度南簡字第四七五號
    判處有期徒刑六月確定，於民國九十二年一月二十七日執行
    完畢，有臺灣高等法院被告全國前案紀錄表可按，被告於有
    期徒刑執行完畢後，五年以內再犯本件有期徒刑以上之罪，
    為累犯，應依法對被告販賣海洛因之罰金刑部分加重其刑，
    至於被告販賣海洛因之法定刑為死刑、無期徒刑部分，依法
    不得加重。並依法就罰金刑部分遞加重其刑（連續犯、累犯
    ）。
四、被告所犯上開販賣第一級毒品罪之法定本刑為死刑或無期徒
    刑之罪。按被告因一時貪念、失慮致罹重典，其販賣第一級
    毒品海洛因之對象僅有一人，共二次，交易金額只二千元，
    能獲得之利益有限，其非販賣毒品之大、中盤商，僅為甲○
    ○身邊供差遣跑腿之小弟，倘逕予宣告法定最低度刑，猶嫌
    過重，是就其犯罪之情狀尚堪憫恕，依社會一般觀念在客觀
    上足以引起一般同情，爰就其所犯之罪依刑法第五十九條之
    規定，酌予減輕其刑，並先加後減之。又修正前刑法第五十
    九條原規定「犯罪之情狀可憫恕，得酌量減輕其刑」，修正
    後刑法第五十九條則規定「犯罪之情狀顯可憫恕，認科以最
    低度刑仍嫌過重者，得酌量減輕其刑」，僅係將實務見解及
    適用條件明文化，非屬法律之變更，尚無比較新舊法之問題
    （最高法院九十五年五月二十三日第八次刑事庭會議決議六
    （一）參照），應依被告行為時法即修正前刑法第五十九條
    規定酌予減輕其刑。被告所犯販賣第一級毒品罪，法定本刑
    為死刑或無期徒刑，而修正前刑法第六十四條第二項規定「
    死刑減輕者，為無期徒刑，或十五年以下十二年以上有期徒
    刑」，第六十五條第二項規定「無期徒刑減輕者，為七年以
    上有期徒刑」，修正後刑法第六十四條第二項規定「死刑減
    輕者，為無期徒刑」，第六十五條第二項規定「無期徒刑減
    輕者，為二十年以下十五年以上有期徒刑」，經比較新舊法
    結果，以舊法較有利被告，依刑法第二條第一項前段之規定
    ，自應適用較有利於被告之行為時法律，即修正前刑法第六
    十四條第二項、第六十五條第二項規定減輕之（最高法院九
    十五年五月二十三日第八次刑事庭會議決議六 (五)參照）
    。
五、末按被告行為後，刑法第五十六條連續犯之規定，業於九十
    四年二月二日修正公布刪除，並於九十五年七月一日施行，
    惟比較新舊法之結果，仍以適用舊法規定對被告有利；又被
    告於有期徒刑執行完畢後五年以內再故意犯本件有期徒刑以
    上之罪，不論依修正前之刑法第四十七條，或修正後之刑法
    第四十七條第一項之規定，均構成累犯，對被告而言並無有
    利或不利之情形，自不生新舊法比較之問題，應適用行為時
    即修正前之刑法第四十七條，論以累犯；再被告與甲○○二
    人間，不問依修正前後之刑法第二十八條均構成共同正犯，
    亦不生新舊法比較之問題，應適用行為時即修正前之刑法第
    二十八條，論以共同正犯。
六、原審以被告罪證明確，因以論罪科刑，固非無見。惟查：
    （一）按毒品危害防制條例第十八條第一項規定，得諭知沒
    收並銷燬之者，以查獲之毒品及專供製造或施用毒品之器具
    為限，並不及於毒品之外包裝。而毒品外包裝既係用於包裹
    毒品，防其裸露、潮濕，便於攜帶販賣，持有毒品，雖非毒
    品危害防制條例第二條第二項第一款所稱之第一級毒品，然
    因係包裝上開第一級毒品而與之密切接觸，該包裝袋既經鑑
    定機關就之與毒品分別鑑析其重量有法務部調查局出具之鑑
    定書乙紙可憑（見偵查卷第三五頁），足證上開七個包裝袋
    與所盛裝之毒品海洛因，並無不可析離之關係，故不能視為
    毒品之一部分，乃為供犯罪所用之物，應均依毒品危害防制
    條例第十九條第一項宣告沒收，且上開物品既經扣案，自無
    不能沒收而應追徵其價額之問題（最高法院九十二年台上字
    第一二八八號判決酌參）。本件原審判決未就包裝袋部分另
    依毒品危害防制條例第十九條第一項規定沒收，自有未妥。
    （二）又原審認被告有與甲○○共同販賣第一級毒品海洛因
    予蕭炯昇二次部分，已據被告否認，且於原審審理中蕭炯昇
    亦證稱不認識被告等語，而於另案甲○○所犯違反毒品危害
    防制條例案之確定判決中亦不認定甲○○有販賣第一級毒品
    海洛因予蕭炯昇。是此部分原判決認定尚有未當（詳後述之
    ）。（三）被告行為後，刑法已有部分修正，原審所適用之
    法條部分未及比較新舊法，亦有未洽，附此敘明。（四）被
    告所參與甲○○販賣第一級毒品海洛因之次數僅二次，販毒
    所得僅二千元，對於甲○○販賣予其他人之部分，非被告所
    知，其既未及參與，自應以其所參與之犯行負責，並就販毒
    所得二千元部分諭知沒收，如全部或一部不能沒收時，以其
    財產抵償之。原審以甲○○及其手下所有之販賣所得，均於
    被告項下諭知沒收，顯然超出被告所參與犯行，且逾其所知
    ，故此部分之沒收，應以被告所參與並其與甲○○犯意聯絡
    範圍內所認知之部分為限。原判決既有上開可議，是被告上
    訴指摘原判決不當，為有理由，應由本院撤銷改判。
七、爰審酌被告明知海洛因對人體之危害，竟為圖私利與甲○○
    共同販賣毒品，足以使購買施用者導致精神障礙、性格異常
    ，甚至造成生命危險之生理成癮性及心理依賴性，戕害國民
    身心健康，且其販賣毒品次數為二次、數量尚少，其行為危
    害社會尚非嚴重，而本罪之法定刑之死刑或無期徒刑，顯有
    情輕法重之情形，若量處法定刑最低度刑無期徒刑，稍嫌過
    重，其犯罪情狀在客觀上足以引起一般人同情，爰依刑法第
    五十九條之規定，酌量減輕其刑（論述如上揭四），並就被
    告量處如主文第二項所示之刑。至被告販賣毒品海洛因所得
    金額合計二千元，應依毒品危害防制條例第十九條第一項之
    規定諭知沒收，如全部或一部不能沒收時，以其財產抵償之
    。扣案之白色粉末七小包經檢驗結果係第一級毒品海洛因（
    驗餘淨重合計五．一二公克），有法務部調查局九十三年三
    月十八日調科壹字第二００００四七０五號鑑定通知書影本
    一紙附卷可稽（見偵查卷第三十五頁），爰依毒品危害防制
    條例第十八條第一項前段之規定，予以宣告沒收銷燬之，至
    於檢驗過程中消耗之毒品既已滅失，爰不另為沒收銷燬之諭
    知。上揭海洛因之包裝袋七個及其餘扣案之玻璃管一支、分
    裝鏟一支、磅秤一台、分裝塑膠管一支、封口機一台、分裝
    塑膠管八支、帳本二本及0000000000號、000
    0000000號行動電話（含晶片）二支（如附表一所示
    編號1、2，3，4，7、8、9、11及雖未扣案但不能證明業已
    滅失之0000000000號、0000000000號
    行動電話等物均係共犯甲○○所有，供彼等販賣海洛因所用
    之物，業據共犯甲○○分別於臺灣臺南地方法院九十三年訴
    字第四八二號九十三年五月二十日準備程序時及本院九十四
    年度上更一字第四三二號言詞辯論時供明在卷，且被告亦供
    稱上開諸物，確為甲○○所有（見本院卷第一一二頁），依
    毒品危害防制條例第十九條第一項之規定宣告沒收之。至附
    表一編號5、6、10號所示之物，則係共犯甲○○所有預備供
    犯販賣毒品罪所用之物，應依刑法第三十八條第一項第二款
    之規定沒收。另就未扣案之0000000000號、00
    00000000號行動電話部分，並諭知如全部或一部不
    能沒收時，追徵其價額或以其財產抵償之。其他注射針筒五
    支，吸食器一組，並非直接供本案犯罪所用之物，爰不為沒
    收之諭知。
八、公訴意旨另以：被告與共犯甲○○於九十二年十二月間起至
    九十三年一月間某日止，在台南市「中國城戲院」附近等處
    ，以每小包一千元之代價，販賣海洛因予蕭炯昇二次。因認
    被告此部分亦涉有違反毒品危害防制條例第四條第一項之連
    續販賣第一級毒品罪。按犯罪事實應依證據認定之，無證據
    不得認定犯罪事實；不能證明被告犯罪者，應諭知無罪之判
    決，刑事訴訟法第一百五十四條第二項、第三百零一條第一
    項分別定有明文。又按認定不利於被告之事實，須依積極證
    據，苟積極證據不足為不利於被告事實之認定時，即應為有
    利於被告之認定，更不必有何有利之證據；認定犯罪事實所
    憑之證據，雖不以直接證據為限，間接證據亦包括在內，然
    而無論直接或間接證據，其為訴訟上之證明，須於通常一般
    之人均不致有所懷疑，而得確信為真實之程度者，始得據為
    有罪之認定，倘其證明尚未達於此一程度，而有合理性懷疑
    存在時，即不得遽為被告犯罪之認定（最高法院三十年上字
    第八一六號、七十六年臺上字第四九八六號判例意旨參照）
    。本件公訴人認被告此部分涉犯前揭連續販賣第一級毒品罪
    嫌，無非係以證人蕭炯昇之警詢、偵訊筆錄及秘密證人Ａ之
    證述為主要依據，然訊據被告堅決否認此部分犯行，辯稱：
    「伊並不認識證人蕭炯昇」等語。經查：
（一）證人蕭炯昇於警訊時證稱：其分別向甲○○、被告各買二
      次海洛因，以其電話0000000000撥打甲○○電
      話0000000000。第一次是於九十二年三月中旬
      在東門城附近，第二次是於九十二年四、五月，也是在東
      門城附近。每次一千元買一小包海洛因；而於九十二年十
      二月間亦撥打上開0000000000向被告買過二次
      海洛因（見警訊卷第九、十頁）。
（二）證人蕭炯昇於偵訊時證稱：在九十二年十二月時於中國城
      後方見過被告與甲○○一次，第一次向被告買海洛因一包
      一千元，第二次向甲○○買一包一千元，約在九十二年十
      二月十五日左右，甲○○則九十三年一月間買的，都是打
      0000000000號行動電話，不知接電話的人是被
      告還是甲○○，這支電話應該是甲○○的，都約在中國城
      戲院後面或運河旁等語（見偵查卷第二十七、八、九頁）
      。比較證人蕭炯昇之警詢、偵訊筆錄，即可發現證人不論
      購買海洛因之時間、地點，於警詢（九十二年三月，四、
      五月間，在東門城附近）、偵訊（九十二年十二月和九十
      三年一月間，中國城戲院後面或運河旁）證述均不一致。
（三）況證人蕭炯昇於原審審理行交互詰問時證稱：不認識庭上
      被告乙○○，亦未向甲○○購買海洛因，九十三年一月二
      十八日因毒癮發作，我朋友肥仔有甲○○、乙○○的電話
      ，就打電話試試，約在中國城見面，之前在檢察官偵查時
      具結所述內容不實云云（見原審卷第二○二、三、五頁）
      。另證人即共犯甲○○亦於原審證稱：曾販賣毒品予黃銘
      煌，沒有賣毒品給蕭炯昇的語（見原審卷第二○八頁）。
      又該證人蕭炯昇於另案（即甲○○所犯販賣毒品案中即臺
      灣臺南地方法院九十三年訴字第四八二號）中證稱：海洛
      因是向新營的一位朋友，綽號叫「榮仔」的購買。九十三
      年一月二十八日下午二點多，我問朋友肥仔有無地方可購
      買毒品，肥仔給我一支電話，打過去之後，那個人約我在
      中國城，我過去之後，就被警察抓了。之前不曾用這種方
      式買毒品。我在警訊時人不舒服，警察說幫忙一下，你如
      果想趕快回去，就指認。我從頭到尾都跟被告甲○○不認
      識，偵訊會供出毒品來源是被告甲○○，是因我在警察局
      已經指認他了，我怕如果偵訊時改變口供會害了自己，我
      在檢察官那裡說跟被告買毒品是說謊，在法庭的被告是在
      一月二十八日在警局製作筆錄才有看過他本人等語（見臺
      灣臺南地方法院九十三年訴字第四八二號卷第七十八至八
      十四頁）。從證人於本案原審或其在甲○○案原審之證述
      中足認：其並不認識被告及共犯甲○○，其所購買毒品之
      對象並非被告或甲○○或其集團成員等語，互核其警詢、
      偵訊及原審審理時之供述內容，顯然存有前後不一之重大
      瑕疵，而不能盡信其於警詢、偵訊之證述。因此，證人蕭
      炯昇前開證言，前後不一，縱佐以證人蕭炯昇係因撥打共
      犯甲○○持有之0000000000行動電話，因而遭
      警帶回警局協助調查及其施用毒品海洛因之素行，其所為
      之證明仍未達於通常一般之人不致有所懷疑，而確信其為
      真實之程度，仍有合理懷疑存在，揆諸前開說明，即不得
      據為不利被告之認定。另秘密證人Ａ雖證述被告曾幫甲○
      ○送交毒品予買受人，此業據被告坦承有送交毒品予前揭
      黃銘煌，但未能證明被告曾送交毒品予蕭炯昇，是此部分
      亦難以為被告不利之認定。此外，復查無其他積極證據足
      資證明被告確有上開販賣毒品海洛因予證人蕭炯昇之犯行
      ，惟被告此部分之犯行，公訴人認與其前開論罪科刑部分
      有連續犯之裁判上一罪關係，爰不另為無罪之諭知，附此
      敘明。
據上論斷，應依刑事訴訟法第三百六十九條第一項前段、第三百
六十四條、第二百九十九條第一項前段，毒品危害防制條例第四
條第一項、第十八條第一項、第十九條第一項，刑法第二條第一
項前段、第十一條、修正前刑法第二十八條、第五十六條、四十
七條、第五十九條、第三十八條第一項第二款，判決如主文。
本案經檢察官劉欽銘到庭執行職務。
中    華    民    國    95    年    12    月    7     日
                  刑事第一庭    審判長法  官  黃崑宗
                                      法  官  蔡長林
                                      法  官  夏金郎
以上正本證明與原本無異。
如不服本判決，應於收受本判決後十日內向本院提出上訴書狀。
其未敘述上訴理由者並得於提起上訴後十日內向本院補提理由書
狀（均須按他造當事人之人數附繕本）「切勿逕送上級法院」。
                                      書記官  劉岳文
中    華    民    國    95    年    12    月    11    日
附錄本判決論罪科刑法條：
毒品危害防制條例第4條第1項：
製造、運輸、販賣第一級毒品者，處死刑或無期徒刑；處無期徒
刑者，得併科新臺幣1千萬元以下罰金。
附表一【扣案共犯甲○○所有供販毒所用之物】
┌───┬────────┬───────────────┐
│編號  │品    名        │數     量                     │
├───┼────────┼───────────────┤
│ 1    │玻璃管          │壹支，供犯販賣毒品罪所用之物  │
├───┼────────┼───────────────┤
│ 2    │分裝鏟          │壹支，供犯販賣毒品罪所用之物  │
├───┼────────┼───────────────┤
│ 3    │磅秤            │壹台，供犯販賣毒品罪所用之物  │
├───┼────────┼───────────────┤
│ 4    │分裝塑膠管      │壹支，供犯販賣毒品罪所用之物  │
├───┼────────┼───────────────┤
│ 5    │葡萄糖          │壹罐，預備供犯販賣毒品罪時稀釋│
│      │                │毒品之用                      │
├───┼────────┼───────────────┤
│ 6    │夾鍊袋          │陸包，預備供犯販賣毒品罪所用之│
│      │                │物                            │
├───┼────────┼───────────────┤
│ 7    │封口機          │壹台，供犯販賣毒品罪所用之物  │
├───┼────────┼───────────────┤
│ 8    │分裝塑膠管      │捌支，供犯販賣毒品罪所用之物  │
├───┼────────┼───────────────┤
│ 9    │帳本            │貳本，供犯販賣毒品罪所用之物  │
├───┼────────┼───────────────┤
│ 10   │預備供購買毒品販│新台幣捌萬元                  │
│      │賣用之款項      │                              │
├───┼────────┼───────────────┤
│ 11   │行動電話        │門號0000000000、0000000000號  │
│      │                │（含晶片）貳支，供犯販賣毒品罪│
│      │                │所用之物                      │
└───┴────────┴───────────────┘
附表二：
┌───┬────────┬───────────────┐
│編號  │品    名        │數     量                     │
├───┼────────┼───────────────┤
│1     │行動電話        │門號0000000000、0000000000號  │
│      │                │貳支（未扣案）                │
└───┴────────┴───────────────┘


司法院資訊處製作；財團法人民間司法改革基金會備份。
